Inventaris van het archief van de Nederlandse Ambassade in Zambia, 1965-1974
Nationaal Archief, Den Haag
- Algemeen, 0.
  - Index op ingekomen en uitgegane open-, code- en telexberichten en brieven aan het Nederlandse Ministerie van Buitenlandse Zaken en vice versa., 1965 - 1973; 1; kaartsysteem
  - Agenda's van ingekomen en uitgegane stukken., 1965 - 1974; 2-8; 7 delen
    - 1965 nov. 01 - 1967 okt. 16 (t/m agendanr. 1743)., 2
    - 1967 okt. 16 - 1969 mei 08 (t/m agendanr. 819)., 3
    - 1969 mei 08 - 1970 nov. 16 (t/m agendanr. 1919)., 4
    - 1970 nov. 16 - 1072 jan. 17 (t/m agendanr. 96)., 5
    - 1972 jan. 17 - 1973 mrt. 20 (t/m agendanr. 576)., 6
    - 1973 mrt. 20 - 1974 mei 28 (t/m agendanr. 1191)., 7
    - 1974 mei 28 - okt. 14., 8
- Organisatie, 1.
  - Stukken betreffende de organisatie van Nederlandse posten in Zambia., 1960 - 1967; 9-11; 3 omslagen
    - Vice-Consulaat te Ndola, 1960 - 1967, 9
    - Ambassade te Lusaka, 1965 - 1967, 10
    - Consulaat te Lusaka, 1966 - 1967, 11
  - Stukken betreffende de huisvesting van de Nederlandse Ambassade in Zambia., 1966 - 1974; 12-13; 2 omslagen
    - Algemeen, 1966 - 1972, 12
    - Beveiliging, 1966 - 1974, 13
- Protocol, 2.
  - Stukken betreffende de bezoeken van leden van het Nederlands Koninklijk Huis aan Zambia., 1966 - 1974; 14-15; 2 omslagen
    - Prins Bernhard, 1966 - 1973, 14
    - Prins Claus, 1966 - 1974, 15
- Juridische aangelegenheden, 3.
  - Stukken betreffende de nationaliteitswetgeving van Zambia., 1964 - 1967; 16; 1 omslag
  - Stukken betreffende de beperkte bewegingsvrijheid van buitenlandse diplomaten in Zambia., 1965 - 1974; 17; 1 omslag
  - Stukken betreffende de rechtsgeldigheid van Zambiaanse vonnissen., 1972; 18; 1 omslag
- Aangelegenheden van openbare orde, 4.
  - Stukken betreffende de totstandkoming van een overeenkomst tot afschaffing van de visumplicht in Zambia voor ingezetenen van de Benelux., 1964 - 1974; 19; 1 omslag
  - Stukken betreffende het beleid inzake de toelating tot en uitwijzing uit Zambia., 1966 - 1974; 20; 1 omslag
- Verkeer en vervoer, 5.
  - Stukken betreffende de spoorwegverbindingen in Zambia., 1965 - 1973; 21; 1 omslag
  - Stukken betreffende luchtvaartaangelegenheden in Zambia en Malawi., 1966 - 1974; 22-23; 2 omslagen
    - Luchtvaartbetrekkingen tussen Nederland en Zambia, 1966 - 1973, 22
    - Luchtvaartverdragen van Zambia en Malawi, 1966 - 1974, 23
- Economie, 6.
  - Algemeen, 6.1.
    - Brief aan de directeur van de Economische Voorlichtingsdienst te 's-Gravenhage inzake een resumé van de verschillende jarenplannen van de Afrikaanse staten., 1964; 24; 1 stuk
    - Stukken betreffende algemene economische berichtgeving over Zambia., 1965 - 1974; 25; 1 omslag
    - Stukken betreffende het verlenen van ontwikkelingshulp van Nederland aan Zambia., 1965 - 1974; 26-34; 9 omslagen
      - Algemeen, 1966 - 1974, 26
      - Medische projecten. 1966 - 1972, 27-28
        - Algemeen, 1966 - 1969, 27
        - Uitzending van Nederlandse artsen naar Zambia en de erkenning van hun diploma, 1969 - 1972, 28
      - Onderwijs. 1965 - 1973, 29-32
        - Algemeen, 1967 - 1968, 29
        - Middelbare scholen, 1965 - 1969, 30
        - Universitaire projecten. 1965 - 1973, 31-32
          - Algemeen, 1970 - 1973, 31
          - Universiteit te Lusaka, 1965 - 1972, 32
      - Stichting Nederlandse Vrijwilligers, 1968 - 1969, 33
      - Technische hulp, 1966, 34
    - Stukken betreffende de industriële economie in Zambia., 1966 - 1967; 35; 1 omslag
    - Stukken betreffende de ontwikkeling van de North Western Province in Zambia., 1966 - 1968; 36; 1 omslag
    - Stukken betreffende het verlenen van ontwikkelingshulp van verschillende landen aan Zambia., 1966 - 1973; 37; 1 omslag
    - Stukken betreffende het economische bezoek van Dr. J.D.V. Polanen, gevolmachtigd minister van Suriname, aan Zambia van 20 tot 26 januari 1972., 1971 - 1972; 38; 1 omslag
  - Geld-, bank-, beurs-, en kredietwezen, 6.2.
    - Stukken betreffende het bankwezen in Zambia., 1966 - 1973; 39; 1 omslag
    - Stukken betreffende investeringen in Zambia., 1970 - 1973; 40; 1 omslag
  - Openbare geldmiddelen, 6.3.
    - Stukken betreffende de staatsbegroting van Zambia over de jaren 1965 - 1972., 1965 - 1974; 41; 1 omslag
    - Stukken betreffende het afsluiten van een overeenkomst tussen Nederland en Zambia ter voorkoming van dubbele belasting., 1968 - 1974; 42; 1 omslag
  - Goederen en productie en consumptie, 6.4.
    - Stukken betreffende de handelsbetrekkingen en -overeenkomsten met verschillende landen., 1965 - 1971; 43; 1 omslag
    - Stukken betreffende de land- en tuinbouw in Zambia., 1966 - 1972; 44; 1 omslag
    - Stukken betreffende de koperconferenties te Lusaka., 1967 - 1974; 45; 1 omslag
- Culturele aangelegenheden, voorlichting, 8.
  - Brief aan de Nederlandse Minister van Buitenlandse Zaken betreffende opmerkingen over het boek Bwana - go home, geschreven door Bob Hitchcock., 1974; 46; 1 stuk
- Staatkunde, landsverdediging, internationale organisaties, 9.
  - Staatkunde, 9.1.
    - Stukken betreffende de buitenlandse politieke betrekkingen van Zambia., 1965 - 1975; 47-67; 1 pak, 19 omslagen en 1 stuk
      - Betrekkingen van Zambia met andere landen en gebieden. 1965 - 1974, 47-60
        - Algemeen, 1969 - 1974, 47
        - Angola, 1966 - 1974, 48
        - Biafra, 1966 - 1970, 49
        - China, 1967 - 1973, 50
        - Frankrijk, 1971, 51
        - Israël, 1971 - 1973, 52
        - Lesotho, 1966 - 1967, 53
        - Malawi en Zuid-Afrika, 1967 - 1974, 54
        - Portugal, 1968 - 1973, 55
        - Portugese gebiedsdelen in Afrika, 1974, 56
        - Rhodesië, 1965 - 1974, 57; pak
        - Roemenië, 1971, 58; stuk
        - Tanzania, 1967 - 1968, 59
        - Uganda, 1971 - 1972, 60
      - Bezoeken van hoogwaardigheidsbekleders uit diverse landen aan Zambia en vice versa. 1965 - 1975, 61-63
        - Bezoeken van president Kaunda van Zambia aan verschillende landen, 1965 - 1975, 61
        - Bezoeken van buitenlandse hoogwaardigheidsbekleders aan Zambia, 1966 - 1974, 62
        - Dienstreizen van de Nederlandse ambassadeur naar diverse plaatsen in Zambia, 1966 - 1974, 63
      - Aktie Dill van het Aktie Komité Zuidelijk Afrika te Lusaka inzake de situatie in Zuid-Rhodesië, 1968 - 1969, 64
      - Belangenbehartiging van het Verenigd Koninkrijk en Luxemburg door Nederland in Zambia, 1968 - 1971, 65
      - Buitenlandse politiek van Zambia, 1968 - 1974, 66
      - Politieke vertegenwoordiging van Zambia in andere landen, 1969 - 1973, 67
    - Stukken betreffende de binnenlandse politieke ontwikkelingen in Zambia., 1966 - 1974; 68-72; 1 pak en 4 omslagen
      - Verkiezingen, 1966 - 1973, 68
      - Politiek incident tijdens de opening van het parlementsgebouw, 1967, 69
      - Grenscorrecties, 1967 - 1971, 70
      - Grondwet, 1969 - 1973, 71
      - Binnenlandse politieke ontwikkelingen, 1969 - 1974, 72; pak
  - Landsverdediging, 9.2.
    - Stukken betreffende de militaire verdediging van Zambia., 1966 - 1969; 73; 1 omslag
  - Internationale organisaties, 9.3.
    - Stukken betreffende internationale congressen en conferenties., 1965 - 1975; 74-76; 3 omslagen
      - Bijeenkomsten van de Economic Commission for Africa (ECA), 1965 - 1975, 74
      - Deelname van Zambia aan diverse congressen en conferenties, 1966 - 1972, 75
      - Conferenties van niet-gebonden landen, 1970, 76
    - Stukken betreffende de relatie van Zambia tot internationale organisaties., 1966 - 1974; 77-81; 5 omslagen
      - Totstandkoming van een Gemeenschappelijke Markt voor Zuidelijk Afrika, 1966 - 1969, 77
      - Verenigde Naties (VN). 1966 - 1974, 78-80
        - Algemeen, 1966 - 1974, 78
        - Unites Nations Conference on Trade and Development (UNCTAD), 1967 - 1968, 79
        - Commissie voor de rechten van de mens, 1970 - 1971, 80
      - Europese Economische Gemeenschap (EEG), 1966 - 1974., 81